pt-BR: Variedade de milho: Minimilho; Milho bicolor; Milho azul; Milho dentado; Milho duro; Milho farináceo; Milho crioulo; Milho de pipoca; Milho doce; Milho ceroso (glutinoso); Milho branco; Milho amarelo; Outros
ko: 옥수수 품종: 베이비 콘; 바이컬러 콘; 블루 콘; 마치종 옥수수; 경립종 옥수수; 연립종 옥수수; 토종 옥수수; 팝콘; 스위트 콘; 찰옥수수; 화이트 콘; 옐로우 콘; 기타
da: Majsvariant: Babymajs; Tofarvede majs; Blå majs; Tandmajs; Flintmajs; Melmajs; Kulturarvsmajs; Popcorn; Sukkermajs; Voksmajs (klæbrig); Hvide majs; Gule majs; Andet
zh-TW: 玉米品種: 玉米筍; 雙色玉米; 藍玉米; 馬齒玉米; 硬粒玉米; 粉質玉米; 原生種玉米; 爆裂種玉米; 甜玉米; 糯玉米; 白玉米; 黃玉米; 其他
it: Varietà di mais: Baby corn; Mais bicolore; Mais blu; Mais dentato; Mais vitreo; Mais da farina; Mais di antiche varietà; Popcorn; Mais dolce; Mais ceroso (glutinoso); Mais bianco; Mais giallo; Altro
sk-SK: Odroda kukurice: Mladá kukurica; Dvojfarebná kukurica; Modrá kukurica; Kukurica konský zub; Tvrdá kukurica; Múčna kukurica; Pôvodná kukurica; Pukancová kukurica; Cukrová kukurica; Vosková kukurica (lepkavá); Biela kukurica; Žltá kukurica; Iné
el: Ποικιλία καλαμποκιού: Baby corn; Δίχρωμο καλαμπόκι; Μπλε καλαμπόκι; Καλαμπόκι dent; Σκληρό καλαμπόκι (flint); Αλευρώδες καλαμπόκι; Παραδοσιακό καλαμπόκι; Ποπκόρν; Γλυκό καλαμπόκι; Κηρώδες καλαμπόκι (κολλώδες); Λευκό καλαμπόκι; Κίτρινο καλαμπόκι; Άλλο
nl: Maïssoort: Babymaïs; Tweekleurige maïs; Blauwe maïs; Paardentandmaïs; Flintmaïs; Meelmaïs; Heirloom-maïs; Popcorn; Suikermaïs; Kleefmaïs (glutineus); Witte maïs; Gele maïs; Overige
nb: Maisvariant: Minimais; Tofarget mais; Blå mais; Tannmais; Flintmais; Melmais; Kulturarvmais; Popcorn; Sukkermais; Voksmais (klebrig); Hvit mais; Gul mais; Annet
ja: コーンの種類: ヤングコーン; バイカラーコーン; ブルーコーン; デントコーン; フリントコーン; フラワーコーン; エアルームコーン; ポップコーン; スイートコーン; ワキシーコーン (もち種); ホワイトコーン; イエローコーン; その他
en: Corn variety: Baby corn; Bicolor corn; Blue corn; Dent corn; Flint corn; Flour corn; Heirloom corn; Popcorn; Sweet corn; Waxy corn (glutinous); White corn; Yellow corn; Other
fr: Variété de maïs: Mini-maïs; Maïs bicolore; Maïs bleu; Maïs denté; Maïs corné; Maïs farineux; Maïs ancien; Popcorn; Maïs doux; Maïs cireux (gluant); Maïs blanc; Maïs jaune; Autre
th: พันธุ์ข้าวโพด: ข้าวโพดอ่อน; ข้าวโพดสองสี; ข้าวโพดสีน้ำเงิน; ข้าวโพดไร่; ข้าวโพดแข็ง; ข้าวโพดแป้ง; ข้าวโพดพันธุ์พื้นเมือง; ข้าวโพดคั่ว; ข้าวโพดหวาน; ข้าวโพดข้าวเหนียว; ข้าวโพดสีขาว; ข้าวโพดสีเหลือง; อื่นๆ
hu: Kukorica fajtája: Bébikukorica; Kétszínű kukorica; Kék kukorica; Lófogú kukorica; Keményszemű kukorica; Lisztes kukorica; Tájfajta kukorica; Pattogatni való kukorica; Csemegekukorica; Viaszos kukorica (enyves); Fehér kukorica; Sárga kukorica; Egyéb
de: Maissorte: Babymais; Zweifarbiger Mais; Blauer Mais; Zahnmais; Hartmais; Stärkemais; Alte Maissorte; Popcornmais; Zuckermais; Wachsmais; Weißer Mais; Gelber Mais; Andere
zh-CN: 玉米品种: 玉米笋; 双色玉米; 蓝玉米; 马齿玉米; 硬粒玉米; 粉质玉米; 传家宝玉米; 爆裂玉米; 甜玉米; 糯玉米; 白玉米; 黄玉米; 其他
sl-SI: Sorta koruze: Mlada koruza; Dvobarvna koruza; Modra koruza; Zobanka; Trdinka; Moknata koruza; Avtohtona sorta koruze; Koruza za pokovko; Sladka koruza; Voskata koruza (lepljiva); Bela koruza; Rumena koruza; Drugo
lt-LT: Kukurūzų veislė: Mažieji kukurūzai; Dvispalviai kukurūzai; Mėlynieji kukurūzai; Dantytieji kukurūzai; Kietieji kukurūzai; Miltiniai kukurūzai; Senovinių veislių kukurūzai; Spragėsiniai kukurūzai; Saldieji kukurūzai; Vaškiniai kukurūzai (lipnieji); Baltieji kukurūzai; Geltonieji kukurūzai; Kita
tr: Mısır çeşidi: Bebek mısır; İki renkli mısır; Mavi mısır; At dişi mısır; Sert mısır; Unluk mısır; Ata tohumu mısır; Cin mısır; Tatlı mısır; Mumsu mısır (yapışkan); Beyaz mısır; Sarı mısır; Diğer
sv: Majssort: Minimajs; Tvåfärgad majs; Blå majs; Tandmajs; Flintmajs; Mjölmajs; Kulturarvsmajs; Popcorn; Sockermajs; Vaxmajs (klibbig); Vit majs; Gul majs; Övrigt
cs: Odrůda kukuřice: Baby kukuřice; Dvoubarevná kukuřice; Modrá kukuřice; Kukuřice koňský zub; Tvrdá kukuřice; Škrobová kukuřice; Původní odrůdy kukuřice; Kukuřice na popcorn; Cukrová kukuřice; Vosková kukuřice; Bílá kukuřice; Žlutá kukuřice; Ostatní
es: Variedad de maíz: Maíz baby; Maíz bicolor; Maíz azul; Maíz dentado; Maíz duro; Maíz harinoso; Maíz criollo; Maíz para palomitas; Maíz dulce; Maíz céreo (glutinoso); Maíz blanco; Maíz amarillo; Otro
bg-BG: Сорт царевица: Бейби царевица; Двуцветна царевица; Синя царевица; Царевица конски зъб; Твърда царевица; Брашнена царевица; Традиционна царевица; Царевица за пуканки; Сладка царевица; Восъчна царевица (глутинова); Бяла царевица; Жълта царевица; Други
vi: Loại ngô: Ngô bao tử; Ngô hai màu; Ngô xanh; Ngô răng ngựa; Ngô đá; Ngô nếp bột; Ngô truyền thống; Ngô nổ; Ngô ngọt; Ngô sáp (ngô dẻo); Ngô trắng; Ngô vàng; Khác
pt-PT: Variedade de milho: Minimilho; Milho bicolor; Milho azul; Milho dentado; Milho duro; Milho amiláceo; Milho tradicional; Milho para pipocas; Milho doce; Milho ceroso (glutinoso); Milho branco; Milho amarelo; Outro
pl: Odmiana kukurydzy: Mini kukurydza (baby); Kukurydza dwukolorowa; Kukurydza niebieska; Kukurydza zębowa (koński ząb); Kukurydza szklista; Kukurydza mączna; Kukurydza Heirloom; Kukurydza pękająca; Kukurydza cukrowa; Kukurydza woskowa; Kukurydza biała; Kukurydza żółta; Inna
ru: Сорт кукурузы: Мини-кукуруза; Двухцветная кукуруза; Синяя кукуруза; Зубовидная кукуруза; Кремнистая кукуруза; Крахмалистая кукуруза; Традиционная кукуруза; Попкорн; Сахарная кукуруза; Восковидная кукуруза (клейкая); Белая кукуруза; Желтая кукуруза; Другое
hr-HR: Vrsta kukuruza: Baby kukuruz; Dvobojni kukuruz; Plavi kukuruz; Kukuruz zuban; Kukuruz tvrdunac; Kukuruz mekunac; Autohtoni kukuruz; Kukuruz kokičar; Kukuruz šećerac; Voštani kukuruz (ljepljivi); Bijeli kukuruz; Žuti kukuruz; Ostalo
ro-RO: Soiul de porumb: Mini porumb; Porumb bicolor; Porumb albastru; Porumb dentat; Porumb sticlos; Porumb făinos; Porumb tradițional; Porumb pentru floricele; Porumb dulce; Porumb ceros (glutinos); Porumb alb; Porumb galben; Altele
fi: Maissilajike: Minimaissi; Kaksivärinen maissi; Sininen maissi; Hammasmaissi; Piimaissi; Jauhomaissi; Perinnemaissi; Popcorn; Sokerimaissi; Vahamaissi (tahmea); Valkoinen maissi; Keltainen maissi; Muu